【裁判字號】    99,交聲,948
【裁判日期】    991008
【裁判案由】    違反道路交通管理處罰條例聲明異議
【裁判全文】
臺灣士林地方法院交通事件裁定         99年度交聲字第948號
原處分機關  交通部公路總局臺北區監理所基隆監理站
異議人即    甲○○
受處分人
上列異議人即受處分人因違反道路交通管理處罰條例案件，對於
交通部公路總局臺北區監理所基隆監理站民國99年8 月11日所為
之處分（原處分案號：基監字裁42-CG0000000號），聲明異議，
本院裁定如下：
    主  文
異議駁回。
    理  由
一、原處分意旨略以：異議人即受處分人甲○○騎乘車號EYA-96
    3 號輕型機車於民國99年5 月15日11時12分許，行經臺北縣
    永和市○○路與中興街口（沿永和路往永和方向行駛）時，
    有機器腳踏車不在規定車道行駛（行駛在禁行機車之內側車
    道上）之違規行為，經臺北縣政府警察局交通大隊拍照後逕
    行舉發，異議人不服提出申訴，交通部公路總局臺北區監理
    所基隆監理站認違規屬實，於99年8 月11日以基監字裁42-C
    G0000000號違反道路交通管理事件裁決書裁處異議人罰鍰新
    臺幣（下同）600 元，並記違規點數1 點。
二、本件聲明異議意旨略以：伊為汐止人，對永和市路況並不熟
    悉，因伊行經調撥車道時段時為上午11時許，並非上午7 時
    至9 時之調撥車道使用時段，且舉發相片上，地上標字為「
    調撥車道」，而非「禁行機車」，伊騎乘機車並無違規，爰
    聲明異議云云。
三、按汽車駕駛人，爭道行駛有下列情形之一者，處600 元以上
    1800元以下罰鍰：十三、機器腳踏車，不在規定車道行駛。
    道路交通管理處罰條例第45條第13款定有明文。又汽車駕駛
    人有道路交通管理處罰條例第45條之情形者，除依原條款處
    罰鍰外，並記違規點數1 點。同條例第63條第1 項第1 款亦
    有明文。
四、經查，異議人騎乘車號EYA-963 號輕型機車曾於99年5 月15
    日11時12分許，在臺北縣永和市○○路接近中興街口（往永
    和方向）處，行駛於內側車道上之事實，有採證照片4 張（
    見本院卷第15頁）附卷可稽；而上開路段（永和路往永和方
    向）為同向3 車道之道路，內側車道地上設有「禁行機車」
    之標線（文字）之事實，亦有現場照片3 張（見本院卷第24
    頁至第26頁）在卷可考，是上開機車確有於前開時、地不在
    規定車道行駛（即行駛於禁行機車車道上）之違規情形無疑
    。至異議人雖辯稱採證照片中只拍到該路段內側車道地上有
    「調撥車道」之文字，並無「禁行機車」之文字，不能認為
    異議人違規云云，然由前開採證照片、現場照片比對觀之，
    可看出「禁行機車」之標線係位於距離上開路口稍遠處，而
    採證照片係在接近路口處拍攝（亦即行駛在該路段之車輛會
    先經過「禁行機車」標線後，才接近永和路與中興街交岔路
    口），堪認係因「禁行機車」之標線位置已超出採證照片拍
    攝範圍，始未能在採證照片中一併看到「禁行機車」之標線
    ，惟此並不影響本件違規之成立，是異議人上開所辯，並不
    足採。
五、綜上所述，異議人騎乘之車號EYA-963 號輕型機車於上開時
    、地有不在規定車道行駛之違規事實明確，原處分機關依道
    路交通管理處罰條例第45條第13款、第63條第1 項第1 款之
    規定，裁處異議人罰鍰600 元，並記違規點數1 點，核無違
    誤，本件異議為無理由，應予駁回。
據上論斷、依道路交通案件處理辦法第19條，裁定如主文。
中    華    民    國    99    年    10    月    8     日
                        交通法庭法  官  高雅敏
上列正本證明與原本無異。
如不服本裁定，應於裁定送達後五日內敘明抗告理由，向本院提
出抗告狀。
                                書記官  陳映羽
中    華    民    國    99    年    10    月    8     日

司法院資訊處製作；財團法人民間司法改革基金會備份。
